【裁判字號】    97,聲減,118
【裁判日期】    980123
【裁判案由】    聲請減刑
【裁判全文】
臺灣屏東地方法院刑事裁定             97年度聲減字第118號
聲 請 人
即受刑人  甲○○
                  現於澎湖縣湖.
                    湖監獄）執行中
上列受刑人因肅清煙毒條例案件，已經判決罪刑確定，聲請人聲
請減刑及定應執行之刑，本院裁定如下：
    主  文
聲請駁回。
    理  由
一、聲請意旨詳如刑事聲請狀所載（如附件）。
二、按中華民國96年罪犯減刑條例（下同：本條例）第8 條第1
    項規定：「依本條例應減刑之罪，已經判決確定尚未執行或
    執行未完畢者，由檢察官或應減刑之人犯聲請最後審理事實
    之法院裁定之。」可知受刑人就其所犯之罪，須經判決確定
    尚未執行或執行未完畢，始得向最後審理事實之法院聲請減
    刑，如已執行完畢，即不得聲請減刑甚明。故如被告於民國
    96 年4月24日之前犯數罪，分別經法院判決確定，因不合數
    罪併罰之要件而併合執行（接續執行），若其後其中一罪已
    執行完畢，其餘一罪或數罪尚未執行完畢，則就已執行完畢
    之罪聲請減刑，不符上開規定，其聲請自不應准許（臺灣高
    等法院96年第3 次刑事庭庭長會議討論中華民國96年罪犯減
    刑條例法律問題（三）決議第1 號參照）。又86年11月26日
    增訂公布、同年月28日施行之刑法第79條之1 第5 項規定：
    「經撤銷假釋執行殘餘刑期者，有期徒刑於全部執行完畢後
    ，再接續執行他刑，第1 項有關合併計算執行期間之規定不
    適用之。」亦即二以上徒刑併執行者，刑法第77條所定「得
    許假釋」最低應執行之期間合併計算之規定，於撤銷假釋執
    行殘餘刑期之情形，不適用之。於此情形，經撤銷假釋執行
    殘餘刑期者，其有期徒刑之殘餘刑期，於全部執行完畢時，
    即應認為已執行完畢，不再與嗣後接續執行之他刑，合併計
    算執行期間，從而殘餘刑期之執行，與接續執行之他刑，其
    刑期應分別計算。
三、經查，本件聲請人前於民國（下同）82年11月間，因犯肅清
    煙毒條例之施用毒品罪，經本院於以82年度訴字第705 號判
    決，判處有期徒刑3 年4 月，於83年1 月10日確定。復於83
    年間因違反麻醉藥條管理條例之施用麻醉藥品罪，經本院以
    83年度訴字第245 判決，處有期徒刑4 月，於同年6 月27
    日確定，並應與前開所犯施用毒品罪接續執行（合併執行）
    。嗣聲請人規避執行，經通緝到案，於83年5 月18日送監執
    行（臺灣屏東地方法院檢察署83年度執緝字第206 號），其
    指揮執行完畢日期為86年9 月17日，再接續執行前間施用麻
    藥罪所處之刑4 月（原指揮書執行完畢日期為87年1 月12
    日）。嗣聲請人復犯肅清條例之施用毒品罪（犯罪期間自86
    年11月下旬某日起至87年1 月21日止），非法施用麻醉藥品
    （犯罪期間自87年1 月21日）及販賣毒品海洛英（犯罪期間
    自86年12月6 日起至87年1 月18日止）等罪，經臺灣高等法
    院高雄分院以87年度上訴字第915 號、第991 號判決，分別
    判處施用毒品、麻醉藥品罪部分均免刑，販賣毒品海洛英判
    處有期徒刑12年，褫奪公權10年，經最高法院以89年臺上字
    第349 號判決駁回聲請人之上訴於89年1 月30日確定。又聲
    請人在86年間另犯施用麻醉藥品罪（犯罪期間自86年9 月間
    某日起至86年11月26日日止），經臺灣高雄地方法院以87年
    度易字第60號判決，判處有期徒刑6 月，並經上訴審駁回聲
    請人之上訴，於87年4 月30日確定。上述所犯販賣毒品罪及
    施用麻醉藥品罪所處之刑，並經臺灣高等法院高雄分院以89
    年度聲字第33號裁定其應執行刑有期徒刑12年2 月，褫奪公
    權10年確定。而前間87年度易字第60號判決所處有期徒刑6
    月之罪刑部分，合於本條例規定，經臺灣高等法院高雄分院
    96年度聲減字第1820號裁定減為有期徒刑3 月，再與前開之
    販賣毒品所處之刑合併定應執行刑為有期徒刑12年1 月確定
    。以上事實有臺灣高等法院被告前案紀錄表及前引各開確定
    裁判等件附卷可稽，應無庸疑。
四、聲請意旨雖謂：其所犯82年度訴字第205 號判決所處有期徒
    刑3 年4 月（嗣經撤銷假釋，應執行殘餘刑期1 年9 月又7
    日）及83年度訴字第245 號判決所處有期徒刑4 月部分，應
    均合於中華民國96年罪犯減刑條例規定，應予減刑，再與前
    開販賣毒品罪所處有期徒刑12年，合併定應執行刑云云。惟
    查：
    (一)本院82年度訴字第705 號判決及83年度訴字第245 號判決
      ，所處有期徒刑3 年4 月及4 月之刑，因合併執行故，其
      計算「得許假釋」之最低執行期間，應合併計算。聲請人
      自83年5 月18日入監計算刑期起至85年3 月21日止，服刑
      已符合修正前刑法第77條第1 項有期徒刑逾2 分之1 規定
      ，於83年3 月21日獲准假釋，詎聲請人假釋期間在86年11
      月下旬起犯施用毒品海洛英罪（犯罪期間在86年11月下旬
      起至87年1 月21日下午8 時30分許回溯24小時內之某時止
      ）、在87年1 月21日犯施用第二級毒品罪及犯販賣毒品海
      洛英罪（犯罪期間自86年12月6 日起至87年1 月18日止）
      等罪，經臺灣高等法院高雄分院以87年度上訴字第915 號
      、第991 號判決，就販賣毒品罪部分判處有期徒刑12年，
      褫奪公權10年（其餘施用毒品及施用麻醉藥品等罪則判決
      免刑）確定，已如上述；聲請人於假釋期間，有另犯刑事
      犯罪之事實，經撤銷假釋，應執行殘餘刑期1 年9 月又7
      日，自88年7 月20日起執行指揮書執行完畢日期90年4 月
      26日，此有臺灣屏東地方法院檢察署87年度執更字第14
      87號指揮書影本可按。上開2 罪所處之刑，即經合併計算
      殘刑，即無接續執行或尚未執行終結之問題，故在90年4
      月26日二罪均已執行完畢。
    (二)次查，聲請人其受撤銷假釋之原因事實，俱發生在86年11
      月28日（即刑法第79條之1 及刑法施行法第7 條之1 施行
      日）以後，已如前述，復有各開確定判決在卷足按。從而
      關於聲請人所應執行之殘刑1 年9 月又7 日，自應依修正
      施行後之刑法第79條之1 第5 項規定，於全部執行完畢後
      ，始再執行他刑。聲請意旨認應按刑法施行法第7 條之1
      第2 項所定，將該殘刑部分與其後所犯他刑，合併計算，
      而認本院82年度訴字第705 號、83年度訴字第245 號判決
      ，所處之刑均尚未殘執行完畢云云，顯有誤認。其聲請依
      中華民國96年罪犯減刑條例第8 條第1 項規定聲請減刑，
      於法未合，不應准許。
    (三)至於聲請人所犯尚未執行完畢之刑部分（即臺灣高等法院
      高雄分院89年度聲字第33號裁定應執行有期徒刑12年2 月
      之罪刑），就其中符合減刑規定之施用麻醉藥品罪所處之
      刑部分，已經該院96年度聲減字第1840號裁定減刑為有期
      徒刑3 月，並與不應減刑之販賣毒品罪所處之刑，定其應
      執行有期徒刑12年1 月確定，聲請意旨仍請求定其應執行
      ，亦無理由，應予駁回。
五、依刑事訴訟法第220條，裁定如主文。
中    華    民    國    98    年    1     月    23    日
                  刑事第三庭    法  官  朱盈吉
以上正本證明與原本無異。
如不服本裁定應於收受送達後五日內向本院提出抗告書狀敘述抗
告之理由抗告於台灣高等法院高雄分院。
中    華    民    國    98    年    2     月    2     日
                                書記官  林祥玉


司法院資訊處製作；財團法人民間司法改革基金會備份。
